臺灣臺北地方法院刑事判決
110年度訴字第897號
公  訴  人  臺灣臺北地方檢察署檢察官
被      告  王更新
選任辯護人  蔣美龍律師
上列被告因詐欺等案件，經檢察官提起公訴（110年度偵字第149
07號），本院判決如下：
    主  文
王更新犯三人以上共同詐欺取財罪，共參罪，各處有期徒刑壹年
壹月。應執行有期徒刑壹年參月。
    事  實
一、王更新於民國109年10月間某日，見報紙求才頁面刊登「棋牌社」徵人廣告，與真實身分不詳，自稱「楊董」、「蔡振華」等人聯繫，獲悉其工作內容係前往便利超商，出示他人證件領取包裹以後再至指定地點轉交予他人等事務。依王更新之智識程度及社會生活經驗，可判斷該工作之應徵過程、工作內容均顯然悖離常情，而可預見「楊董」及「蔡振華」所屬公司極有可能為從事不法行為之詐欺集團，且其所負責領取並轉交之包裹極可能裝有詐欺集團遂行詐欺犯行及掩飾、隱匿詐欺犯罪所得之所在與去向所需之人頭帳戶提款卡等犯罪工具，竟基於縱使如此亦不違背其本意之三人以上共同詐欺取財、洗錢之不確定故意，而與「楊董」、「蔡振華」、丙○○（另案繫屬中）等人形成上述犯意之犯意聯絡，自109年10月21日起參與「楊董」、「蔡振華」所屬之集團（所涉參與犯罪組織罪嫌部分，不另為不受理之諭知，詳後述），以下列方式分工：
　㈠由該詐欺集團不詳成員於109年11月初某時許，以協助申辦貸
    款等不實說詞，要求附表一所示「人頭帳戶提供者」，以統
    一超商店到店配送服務，寄送附表一所示「帳戶資料」至「
    領取時地」所示之統一超商。嗣王更新再應「蔡振華」指示
    ，在「領取時地」取件後，於「轉交時地」將其所領取之包
    裹均交予丙○○（所涉詐取帳戶資料部分，另案繫屬本院審理
    中）。
　㈡復由該詐欺集團不詳成員於附表二所示時間，以附表二所示方
    式詐騙附表二所示之人，致其等陷於錯誤，而將附表二所示
    款項分別匯至「匯入帳戶」後，再由丙○○持前述帳戶提款卡
    提領上開詐欺所得後，將款項交付詐欺集團成員指示之人，
    以此方式取得詐欺犯罪所得，並掩飾、隱匿犯罪所得之所在
    及去向。
二、案經己○○訴由雲林縣警察局北港分局、丁○○訴由花蓮縣警察
    局花蓮分局、戊○○○訴由新竹市警察局第三分局，暨臺北市
    政府警察局松山分局報告臺灣臺北地方檢察署檢察官偵查起
    訴。
    理  由
壹、證據能力
　　本判決所引用被告以外之人於審判外之陳述，業經檢察官、
    被告王更新及辯護人於本院審理期日均同意有證據能力（見
    訴字卷第199頁），本院審酌該等證據作成之情況，核無違
    法取證或其他瑕疵，且與待證事實具有關聯性，認為以之作
    為證據為適當，依刑事訴訟法第159條之5規定，均有證據能
    力。其餘認定本案犯罪事實之非供述證據，查無違反法定程
    序取得之情，依刑事訴訟法第158條之4規定反面解釋，亦具
    有證據能力。
貳、實體部分
一、認定犯罪事實之證據及理由
　　訊據被告固坦承依「楊董」、「蔡振華」等人指示，為附表
    一所載之領取並轉交超商包裹之行為，惟矢口否認有何三人
    以上共同詐欺及洗錢犯行，辯稱：我從頭到尾都是從事快遞
    工作，我不知道這跟詐欺有什麼關係云云。經查：
　㈠被告於附表一「領取時地」領取裝有附表一「人頭帳戶提供
    者」提供之「帳戶資料」後，再於「轉交時地」，將包裹均
    交予丙○○，業據被告坦認在卷，並有附表一所載證據在卷可
    憑；又附表二所載之人因受詐欺集團成員詐欺而匯款「匯款
    金額」至附表二「匯入帳戶」等情，有附表二所載證據存卷
    可佐。此部分事實，首堪認定。
　㈡被告主觀上具有三人以上共同詐欺取財及洗錢之不確定故意
    ：
　⒈按行為人對於構成犯罪之事實，明知並有意使其發生者，為
    故意；行為人對於犯罪之事實，預見其發生，而其發生並不
    違背其本意者，以故意論，刑法第13條第1項、第2項分別定
    有明文。詳言之，「直接故意」係指行為人主觀上明知其行
    為將發生某種犯罪事實，並有使該犯罪事實發生之積極意圖
    ；而「間接故意」則係指行為人主觀上已預見因其行為有可
    能發生某種犯罪事實，其雖無使該犯罪事實發生之積極意圖
    ，但縱使發生該犯罪事實，亦不違背其本意而容許其發生之
    謂。而行為人有無犯罪之意欲，固為其個人內在之心理狀態
    ，然仍可從行為人之外在表徵及其行為時之客觀情況，依經
    驗法則審慎判斷行為人係基於何種態樣之故意而實施犯罪行
    為，以發現真實（最高法院106年度台上字第375號判決意旨
    參照）。而行為人因欲找工作而替他人領取包裹時是否存有
    詐欺取財犯罪及洗錢不確定故意之認定，應回歸行為人於領
    取包裹時，斟酌其個人既有之知識與經歷，參以一般人之注
    意義務，以判斷其有無預見犯罪事實發生之可能性，以及是
    否在不違背其本意下，未採取任何防果措施而容任結果之發
    生。換言之，應就其領取包裹時，以行為人本身之智識能力
    、社會歷練、對方提出之領取包裹工作內容及條件是否合理
    可信，以及行為人領取時之心態等情，並依個案情況認定，
    如行為人對於所領取之包裹，將可能被用來作為詐欺取財及
    製造金流斷點等非法用途上，有所預見，且不違背其本意，
    自仍應認定具詐欺取財與洗錢之不確定故意。
　⒉依被告智識程度及社會生活經驗，可預見其所負責領取並轉
    交之包裹極可能裝有詐欺集團遂行詐欺及洗錢犯行之人頭帳
    戶提款卡等犯罪工具，理由如下：
　⑴就被告求職的過程而言：
　①依被告提出之報紙徵才廣告，被告起初是看到「棋牌社」招
    募時薪人員始致電聯繫「楊董」、「蔡振華」等人（見審訴
    卷第105頁），然觀諸被告所提出之其與「楊董」LINE對話
    紀錄截圖，被告曾傳送「如果我只單純的送小額信貸的客戶
    資料，我是稱職的」等訊息（見審訴卷第107頁），可知「
    楊董」所交辦之業務內容與「棋牌社時薪人員」顯無關涉，
    名實不符，已見可疑之處。又棋牌社並非金融機構，其經辦
    信用貸款之合法性如何，亦足啟人疑竇。另據被告於本院準
    備程序中供稱：我不知道我應徵的公司名稱及地址為何，對
    方稱公司很忙沒時間面試我，實際上也沒有面試過等語（見
    審訴卷第77頁），則公司未曾與被告實際進行面試，僅透過
    LINE洽談後，即同意被告任職上工，已與一般公司聘僱徵才
    之流程相異；被告自己完全不知公司名稱及地址，又未曾與
    公司人員當面洽談，即同意任職上工，亦與一般求職者應聘
    情形迥然有別。尤其，既然「楊董」、「蔡振華」指示被告
    領取及轉交的包裹是「小額信貸的客戶資料」，此等具高度
    隱私性與機密性之重要資料，「公司」竟不待面試，在與被
    告欠缺信賴關係之情形下，甘冒資料遺失或遭被告侵吞之風
    險，率將信貸資料託由被告領取轉交，實與常理相去甚遠。
    凡此諸多疑點，對於具備通常智識及生活經驗之一般人而言
    ，已足以判斷：苟非該公司實際並不存在，「楊董」、「蔡
    振華」所言均屬推拖之謊言、工作內容事涉不法而有急於尋
    找免洗人力之必要，當無可能如此輕率聘用被告。
　②參諸被告自陳：我是三專畢業，我有任職過裕隆集團的建設
    公司行銷企劃科科長，也有任職過代銷公司10年，其中有3
    、4年是主管級，也有擔任過房屋仲介迄今等智識程度與社
    會經驗（見審訴卷第98頁、訴字卷第226頁），足認被告智
    識有相當水準，職場歷練與社會經驗均堪稱豐富。則被告對
    於上開求職過程異常可疑之處，實無從諉為不知。被告應可
    預見「楊董」、「蔡振華」口中的公司有高度可能性實屬虛
    妄，且該公司所從事業務涉及不法，堪以認定。
　⑵就被告「工作」內容而言：
　①當前社會合法提供包裹寄送服務業者眾多，服務快速多元，
    收費實惠，物流業者亦有提供前往指定收件之服務，或與遍
    布大街小巷之超商存有合作關係，而利於一般大眾使用。因
    此，一般人或公司行號若有寄取包裹之需求，均得輕易利用
    超商或其他物流業者等管道，自行寄送或收取他人指定送達
    之包裹。茍非所欲領取之物品涉及不法，或寄收件之一方有
    意規避稽查、不願親自出面，衡情應無另行支付報酬刻意委
    請專人領取且轉交包裹之必要。
　②經查，承前，被告稱其自認所領取並轉交之包裹為「客戶」
    以店到店配送服務寄送之「小額信貸資料」。然則，「楊董
    」、「蔡振華」所屬公司既已囑咐客戶寄送包裹，大可囑咐
    客戶直接寄至公司地址，最能節省時間與費用。縱有特殊需
    求，而有利用便利超商店到店配送方式寄送之必要，以我國
    超商密集程度來說，公司自可囑咐客戶寄至公司附近之便利
    超商，再差遣任一既有的員工前往領取即可，並無雇用專人
    前往超商取件之必要。縱有雇用額外的人力即被告前往便利
    超商取件之需求，亦可要求被告逕將包裹遞送至公司信箱或
    櫃檯即可。然依被告所述工作流程，公司竟捨棄上述較具經
    濟效率之合理作法，反而額外支出每件至少新臺幣（下同）
    1,000元之費用聘用被告在路邊將包裹交付丙○○，嚴重悖離
    常理。況且，查「蔡振華」每次均是待被告已於附表一「領
    取時地」取件並回傳包裹相片後，始傳訊指示被告送至附表
    一「轉交時地」所示地點，有LINE對話紀錄截圖存卷可參（
    見審訴卷第129頁、第137頁），此點亦足使一般人起疑，因
    為假如被告所領取並轉交之包裹，果真是客戶要送給公司之
    資料的話，則每次收件地點及送件地點，理應同一，實無道
    理各次收件、轉交之地點均落在臺北市不同行政區，更無理
    由每次均須臨時依「蔡振華」指示，在不同超商路邊轉交包
    裹。
　③綜上，被告所從事之工作內容充滿破綻。被告具備前述人生
    閱歷與經驗，當可預見其所領取並轉交之包裹，極有可能事
    涉不法，以現今社會而言，最可能之情境即是包裹內裝有詐
    欺集團遂行詐欺犯行及掩飾、隱匿詐欺犯罪所得之所在與去
    向所需之人頭帳戶存摺、提款卡等犯罪工具。被告具備預見
    上述犯罪可能性之能力，卻未採取查證或防果措施而容任之
    ，猶配合「蔡振華」之指示為本案行為，堪認被告具有詐欺
    取財及洗錢之不確定故意。　　
　⑶就被告「工作」過程中之特殊見聞而言：
　①按提款卡等金融帳戶資料，具有強烈之屬人性及隱私性，以
    本人使用為原則。縱有交付供信賴之親友使用之罕見特殊情
    形，亦會力求慎重，當面交付並要求盡速返還，尤無使用超
    商店到店配送服務而致帳戶所有人喪失對提款卡掌握之理，
    更無可能容許他人在路邊層層轉交。反之，當今詐欺集團為
    躲避查緝，慣常使用不同手段取得人頭帳戶之提款卡，再令
    車手出面提領以取得詐欺犯罪所得並製造金流斷點，此等手
    法於社會上時有所聞，且為報章媒體多所披露，一般智識程
    度與社會經驗之人均具備一定認識。
　②經查，證人丙○○於本院審理時證稱：我第一次跟被告碰面是
    在三重，被告交包裹給我並且拍照那次，我後來打開被告給
    我的包裹發現裡面是6張銀行提款卡，後來公司會計即LINE
    暱稱「LONELY」之人指示我把那6張卡交還被告。於是我於1
    1月4日，在松山區跟被告碰面時，把上述卡片交還被告，被
    告毫不猶豫就直接收下等語（見訴字卷第200頁至第206頁）
    。另稽諸被告與「蔡振華」之LINE對話紀錄截圖，可見「蔡
    振華」確實於被告與證人丙○○在附表一編號1所示「轉交時
    地」碰面後不久，即於同日10時9分傳訊予被告稱「退件的
    部分，我晚點在跟你說怎麼退，退哪裡」（見審訴卷第131
    頁），嗣又於同日13時18分許傳訊：「退件要去7-11寄交貨
    便貨到付款的要給店員60元的費用」，同時傳送「統一超商
    鑫武昌門市交貨便」、「寄件人黃世宏」、「收件人刑哲銘
    」等寄件資訊與指示給被告（見審訴卷第131頁、第133頁）
    。參以證人丙○○陳稱：我只有交還銀行提款卡給被告一次，
    唯一一次就是在松山區這一次等語（見訴字卷第202頁），
    又被告與「蔡振華」之LINE對話紀錄截圖雖記錄被告多次轉
    交包裹之行為，然確實僅有附表一編號1該次在松山區統一
    超商統威門市轉交後，有出現關於「退件」之對話內容。審
    酌證人丙○○無從瀏覽被告與「蔡振華」LINE對話紀錄，顯無
    可能預先在LINE對話紀錄截圖中尋找端倪構陷被告。因此，
    若非確有在松山區統一超商統威門市交還被告提款卡乙事，
    豈有可能在證人丙○○所謂「唯一一次有交還提款卡」之該次
    碰面後，被告的LINE對話紀錄中，恰巧出現「蔡振華」指示
    被告寄送退件之訊息？足徵證人丙○○上述證詞並非子虛。從
    而，被告於109年11月4日與丙○○在附表一編號1「轉交時地
    」碰面時，確有收受丙○○所交還之提款卡，應屬實情。
　③據此，被告既然具備前述智識及閱歷，發現自己明明未曾與
    公司管理階層人員謀面，竟在路邊收受他人提款卡6張，當
    下殊無可能未能預見其所遞送之包裹與詐欺犯罪密切相關、
    其行為極可能實屬詐欺及洗錢犯罪計畫之一環等情事。被告
    具備預見及此之能力，仍未採取任何查證或防果措施，決意
    在當下轉交附表一編號1所示包裹予丙○○，足證其有詐欺取
    財及洗錢之不確定故意無訛。再者，被告於實行附表一編號
    2所示領取及轉交包裹行為前，尚有依「蔡振華」指示以交
    貨便服務冒以「黃世宏」名義將提款卡寄予不知何許人也的
    「刑哲銘」等顯然不合理之行為，有被告與「蔡振華」之LI
    NE對話紀錄截圖在卷可參（見審訴卷第133頁），益證被告
    於附表一編號2領取與轉交包裹行為時，確有詐欺取財及洗
    錢之不確定故意無疑。　　　
　⒊按共同正犯之成立，祇須具有犯意之聯絡，行為之分擔，既不問犯罪動機起於何人，亦不必每一階段犯行，均經參與。換言之，共同實施犯罪行為之人，在合同意思範圍以內，各自分擔犯罪行為之一部，相互利用他人之行為，以達其犯罪之目的者，即應對於全部所發生之結果，共同負責，並無分別何部分為孰人下手之必要。且行為人分別基於直接故意與間接故意實行犯罪行為，亦可成立共同正犯（最高法院101年度第11次刑事庭會議決議意旨參照）。經查，被告雖非居於詐欺集團核心地位，亦未自始至終參與詐欺取財與洗錢各階段之犯行，然其主觀上有詐欺取財與洗錢之不確定故意，且其所為之收取並轉交帳戶資料等行為，係本件整體詐欺取財與洗錢犯罪計畫不可或缺之重要環節，而與該詐欺集團其他成員間，在合同意思範圍內，各自分擔犯罪行為之一部，彼此相互利用他人之行為，最終共同達成其等詐欺取財犯罪與洗錢之目的，則被告自應就其參與犯行，同負全責。又本案參與詐欺犯行者除被告外，尚有「楊董」、「蔡振華」、丙○○等人，已達三人以上，足徵本案詐欺犯行者確係三人以上共同犯之，被告主觀上對此亦有認識。準此，被告與「楊董」、「蔡振華」、丙○○等本案詐騙集團所屬其他不詳成員間，有三人以上共同詐欺取財及洗錢之犯意聯絡與行為分擔，堪以認定。　　
　⒋被告雖辯稱：我相信報紙，報紙沒有辦法判斷這是不實廣告
    ，我要如何判斷云云。然此部分抗辯除與社會通念不符以外
    ，本案應徵情形有諸多不甚合理之處，已如前述(見本判決
    貳、一、㈡⒉⑴），尤其，被告自稱其在報紙徵才廣告頁面看
    到的是「棋牌社」、「時薪人員」工作，致電瞭解以後卻是
    「遞送客戶小額信貸資料」、「論件計酬」工作，兩者落差
    至鉅，故無論被告過去對於報紙徵才廣告之信賴程度如何，
    被告既然親自見聞上情，對於報紙未曾審核徵才廣告真實性
    乙事，當應了然於胸。是被告此部分所辯，不足採信。　　
　⒌辯護人雖為被告辯護稱：被告與「蔡振華」之間LINE對話紀
    錄完全沒有提到提款卡的事情，可見證人丙○○所證僅屬推測
    之詞且為不實指控云云。然「蔡振華」於證人丙○○指稱被告
    收受提款卡6張之時間點後，旋即傳訊指示被告以統一超商
    交貨便服務再轉寄「退件」物件，業如前述，可見被告與「
    蔡振華」之間LINE對話紀錄並非毫無相關內容。況且，被告
    所提出之LINE對話紀錄截圖並非完整、連續，此觀審訴卷第
    129頁上、下方截圖左側邊緣、第131頁上方截圖左側邊緣、
    第133頁上方截圖左側邊緣，均有「蔡振華」訊息畫面未被
    列印顯示自明，當不能僅因被告提出之LINE對話記錄截圖未
    具體提及提款卡等字眼，即遽認證人丙○○所證不實。
　⒍被告雖又提出其傳訊質疑「蔡振華」並要求回電說明之LINE
    對話紀錄截圖為證，然此部分對話之時間係在被告經警方約
    詢以後，尚不足推翻被告在本案犯行當下有不確定故意之認
    定。
　㈢綜上，本案事證明確，被告所辯並無足採，被告犯行堪予認
    定，應依法論科。
二、論罪科刑：
　㈠論罪：
　⒈核被告所為，係犯刑法第339條之4第1項第2款之三人以上共
    同詐欺取財罪及洗錢防制法第14條第1項之一般洗錢罪。
　⒉被告與「楊董」、「蔡振華」、丙○○間，就上揭犯行有犯意
    聯絡及行為分擔，為共同正犯。
　⒊被告以一行為觸犯上開2罪名，為想像競合犯，應依刑法第55
    條前段規定，從一重之三人以上共同詐欺取財罪處斷。
　⒋被告所犯附表二編號1至3所示3罪，分別侵害附表二所示告訴
    人3人之財產法益，其犯罪行為與侵害法益各自獨立，犯意
    各別，行為互殊，應予分論併罰。
　㈡科刑
　  爰以行為人之責任為基礎，審酌被告知悉目前社會詐欺犯罪
    猖獗，竟為圖獲得利益，基於不確定故意而與詐欺集團合力
    遂行本案犯行，致使附表二所示之人受有財產損害，且隱匿
    或掩飾該等特定犯罪所得之所在與去向，使檢警單位難以追
    緝，擾亂金融秩序，所為實不可取。被告犯後否認犯行，未
    與告訴人達成和解，犯後態度欠佳。參以被告自述三專畢業
    ，現在從事保全及房屋仲介，之前做過建設公司及代銷業，
    已婚，有一個小孩未成年需要撫養，還需要照顧岳母，目前
    經濟狀況不怎麼好等智識程度暨生活狀況（見訴字卷第226
    頁），兼衡其並無前科，素行良好，暨其犯罪動機、目的、
    手段等一切情狀，量處如主文所示之刑，並定應執行刑。
三、沒收
　　被告供承：我每完成一件包裹遞送，可以取得薪水1,000元
    等語（見審訴卷第77頁），又供承：丙○○於109年11月4日給
    我2,000元，在寧波西街給我3,000元等語（見訴字卷第221
    頁），故被告本案實際取得犯罪所得2,000元。然告訴人己○○陳稱：被告於去年11月有匯款5,000元給我等語（見訴字卷
    第226頁），顯已逾上述犯罪所得，如仍諭知沒收，有過苛
    之虞，揆諸刑法第38條之2第2項增訂過苛調節條款規範之意
    旨，爰不就被告上開犯罪所得予以宣告沒收或追徵。
參、不另為不受理部分：
　㈠公訴意旨另以：被告本案所為加重詐欺犯行，亦同時涉犯組
    織犯罪防制條例第3條第1項後段之參與犯罪組織罪嫌云云。
　​​​​​㈡經查，被告本案所加入之本案詐欺集團，與被告另案即
    本院110年度訴字第611號案件所加入之詐欺集團，核屬同一
    詐欺集團，此觀諸上開另案之110年度偵字第4749號起訴書
    所載敘「王更新......基於詐欺之犯意聯絡，均自民國109
    年10月間起，加入『Lonely』、『蔡振華』所屬詐欺集團......
    擔任包裏收受及轉交人員工作」等犯罪事實即明，有上開起
    訴書附卷可稽（見訴字卷第233頁至第240頁）。又被告上揭
    另案，前於110年4月15日繫屬於本院，經本院以110年度審
    訴字505號（嗣改分110年度訴字611號）案件審理中，此有
    臺灣高等法院被告前案紀錄表在卷可查（見訴字卷第231頁
    至第232頁）。至本案則係於110年8月19日始繫屬於本院，
    有臺灣臺北地方檢察署乙○邦闕110偵14907字第1109063614
    號函上本院收狀戳章在卷為憑（見審訴卷第5頁）。是本案
    顯非最先繫屬，為避免重複評價，當無從將一參與犯罪組織
    行為割裂再另論一參與犯罪組織罪，而與本案所犯加重詐欺
    取財罪從一重論處之餘地。
　㈢準此，本案繫屬在後，當就被告被訴本案參與犯罪組織部分
    諭知不受理判決，然因公訴意旨認此部分與前開經本院論罪
    科刑部分有裁判上一罪關係，爰不另為不受理諭知，附此敘
    明。
據上論斷，應依刑事訴訟法第299條第1項前段，洗錢防制法第14
條第1項，刑法第28條、第339條之4第1項第2款，第55條前段、
第51條第5款，刑法施行法第1條之1第1項，判決如主文。
本案經檢察官李巧菱提起公訴，檢察官張友寧到庭執行職務
中　　華　　民　　國　　111 　年　　3 　　月　　18　　日
　　　　　　　　　刑事第五庭審判長　法　官　李小芬
　　　　　　　　　　　　　　　　　　法　官  林虹翔
　　　　　　　　　　　　　　　　　　法　官  林志洋
以上正本證明與原本無異。 
如不服本判決應於收受送達後20日內向本院提出上訴書狀，並應
敘述具體理由；其未敘述上訴理由者，應於上訴期間屆滿後20日
內向本院補提理由書（均須按他造當事人之人數附繕本）「切勿
逕送上級法院」。告訴人或被害人如對於本判決不服者，應具備
理由請求檢察官上訴，其上訴期間之計算係以檢察官收受判決正
本之日期為準。因疫情而遲誤不變期間，得向法院聲請回復原狀
。
                                    書記官  黃傳穎
中　　華　　民　　國　　111 　年　　3 　　月　　18　　日
附錄法條：
洗錢防制法第14條
有第二條各款所列洗錢行為者，處7年以下有期徒刑，併科新臺
幣5百萬元以下罰金。
前項之未遂犯罰之。
前二項情形，不得科以超過其特定犯罪所定最重本刑之刑。
中華民國刑法第339條之4
犯第339條詐欺罪而有下列情形之一者，處1年以上7年以下有期
徒刑，得併科1百萬元以下罰金：
一、冒用政府機關或公務員名義犯之。
二、三人以上共同犯之。
三、以廣播電視、電子通訊、網際網路或其他媒體等傳播工具，
    對公眾散布而犯之。
前項之未遂犯罰之。
附表一
編號 人頭帳戶提供者 帳戶資料 領取時地 轉交時地 證據  1 許馨勻 郵局帳號00000000000000號帳戶、中國信託商業銀行帳號000000000000號帳戶 109年11月4日9時許／臺北市○○區○○街000號之統一超商福中門市 109年11月4日9時45分許／臺北市○○區○○路00○0號統一超商統威門市附近 1.證人許馨勻於警詢中之證述【訴字卷第125頁至第131頁】 2.許馨勻LINE對話記錄截圖相片共8張【訴字卷第166頁至第173頁】 3.許馨勻寄出之包裹相片及明細共3張【訴字卷第175頁至第179頁】 4.監視器截圖【110年度偵字第14907卷第61頁至第67頁】 　  1.證人丙○○於本院審理時之證述【訴字卷第200頁至第206頁】 2.被告與「蔡振華」之LINE對話紀錄截圖【審訴卷第109頁至第137頁】 2 王譽達 郵局帳號00000000000000號帳戶 109年11月5日7時許／臺北市○○區○○街00號之統一超商圓泉門市 109年11月5日上午8時許／臺北市○○區○○○街0號統一超商寧波門市附近 1.證人王譽達於警詢、偵查中之證述【110年度偵字第7484卷第19頁至第22頁、第119頁至第120頁】 2.LINE對話記錄截圖相片共12張【110年度偵字第7484卷第125頁至第147頁】   


附表二
編號 告訴人 詐騙方式 匯款時間 匯入 帳   戶 證據    匯款金額   1 己○○ 詐欺集團成員於109年11月4日10時許，致電己○○，冒稱係己○○房客，向己○○借款，致己○○陷於錯誤而臨櫃匯款。 109年11月4日12時47分許   許馨勻郵局帳號00000000000000號帳戶 1.告訴人己○○於警詢中之證述【110年度偵字第14907卷第29頁至第30頁】 2.郵局帳號00000000000000號帳戶交易明細【110年度偵字第14907卷第79頁至第81頁】    6萬元   2 戊○○○ 詐欺集團成員於109年11月1日19時30分許、同月4日11時許、12時許，致電戊○○○，冒稱係戊○○○外甥，向戊○○○借款，致戊○○○陷於錯誤而臨櫃匯款。 109年11月4日14時40分許   許馨勻中國信託商業銀行帳號000000000000號帳戶 1.告訴人戊○○○於警詢中之證述【110年度偵字第14907卷第31頁至第32頁】 2.中國信託商業銀行股份有限公司110年3月11日中信銀字第110224839055780號函及檢附帳戶000000000000號基本資料及交易明細【110年度偵字第14907卷第83頁至第91頁】    3萬元   3 丁○○ 詐欺集團成員於109年11月6日中午，致電丁○○，冒稱係丁○○姪子，向丁○○借款，致丁○○陷於錯誤而匯款。 109年11月6日13時26分許   王譽達郵局帳號00000000000000號帳戶 1.告訴人丁○○於警詢中之證述【110年度偵字第14907卷第33頁至第34頁】 2.中華郵政帳戶00000000000000號帳戶交易明細【110年度偵字第14907卷第93頁至第95頁】    2萬元